【裁判字號】    96,訴,3642
【裁判日期】    970612
【裁判案由】    營利事業所得稅
【裁判全文】
臺北高等行政法院判決
                                     96年度訴字第03642號
                              .
原      告  普誠科技股份有限公司
代  表  人  甲○○董事長）住.
訴訟代理人  張亞荃（會計師）
被      告  財政部臺灣省北區國稅局
代  表  人  陳文宗（局長）住同上
訴訟代理人  乙○○
上列當事人間因營利事業所得稅事件，原告不服財政部中華民國
96年10月5 日台財訴字第09600324650 號訴願決定（案號：第00
000000號），提起行政訴訟。本院判決如下：
    主  文
原告之訴駁回。
訴訟費用由原告負擔。
    事  實
一、事實概要：
    原告民國（下同）92年度營利事業所得稅結算申報，列報合
    於獎勵規定之免稅所得（下稱免稅所得）新臺幣（下同）42
    9,721,446 元，經被告核定122,674,162 元，應補稅額44,0
    82,478元。原告不服，申請復查，經被告以96年5 月31日北
    區國稅法一字第0960006594號復查決定書（下稱原處分）：
    「追認合予獎勵規定之免稅所得（以下簡稱免稅所得）新臺
    幣（下同）1,070,065 元。」即重行核定為123,744,227 元
    。原告仍不服，提起訴願遭駁回後，遂提起本件行政訴訟。
二、兩造聲明：
  (一)原告聲明：
    1.訴願決定及原處分不利原告部分均撤銷。
    2.訴訟費用由被告負擔。
  (二)被告聲明求為判決：
    1.駁回原告之訴。
    2.訴訟費用由原告負擔。
三、兩造之爭點：
  (一)原告主張：
    1.原告民國89年度增資擴充從事高階積體電路設計之投資計
      畫（類比IC、MCU<8 bit 以上> 、LCD driver IC 、DSP
      ）（下稱第二次增資計畫），業經92年6 月6 日股東常會
      決議，選擇適用連續五年免徵營利事業所得稅。該案已於
      91年完成投資計畫並獲經濟部工業局民國91年12月10日工
      中字第09105039040 號函錄案備查且經財政部92年1 月22
      日台財稅字第0920450589號函核准，得於民國92年1 月1
      日起連續五年內就新增所得，免徵營利事業所得稅。原告
      係屬增資擴充之重要科技事業經核准免徵營利事業所得稅
      者，得就增加銷貨量觀念或全部機器設備比觀念中擇一計
      算免稅所得，原告選擇採用增加銷貨量觀念。
    2.原告在計算92年度「新增符合投資計畫之產品銷貨（勞務
      ）收入淨額」時所採用公式如下：
      (1)以投資計畫完成之日起投資計畫之產品（勞務）之銷貨
        量（92年度）－向稅捐稽徵機關申請投資計畫完成日之
        前一年度（88年及90年度）投資計畫之產品（勞務）銷
        貨量＝新增符合投資計畫之產品（勞務）銷貨量。
      (2)新增符合投資計畫之產品（勞務）銷貨量×【投資計畫
        之產品銷貨（勞務）收入淨額÷投資計畫之產品（勞務
        ）銷貨量】＝新增符合投資計畫之產品銷貨（勞務）收
        入淨額。
      原告在計算92年度符合投資計畫之產品（勞務）銷貨增量
      時，主要先依產品分類為區分，非屬第二次增資計畫所申
      請符合投資計畫之產品者（包括AD、VFD 、LED 、OLED、
      RC、ED、FN、MY、AS等系列產品），均按上列公式計算其
      92年度較88年度新增銷貨量，再進一步計算新增符合投資
      計畫之產品銷售（勞務）收入淨額。屬第二次增資計畫所
      申請符合投資計畫之產品者（包括類比IC、MCU<8 bit 以
      上> 、LCD driver IC 、DSP ），亦同樣按上列公式計算
      其92年度較90年度新增銷貨量，再進一步計算新增符合投
      資計畫之產品銷售（勞務）收入淨額。被告以原告係積體
      電路（下稱IC）設計業非屬一般製造業，故不得以「增量
      」方式計算符合投資計畫之產品（勞務）淨額為由，逕行
      以原告92年度符合第一次增資計畫之產品銷售（勞務）收
      入淨額1,945,424,164 元減除88年度營業收入淨額1,119,
      769,118 元後之淨額825,655,046 元作為原告第一次增資
      計畫免稅產品（勞務）之最終產品（勞務）收入淨額；又
      以原告92年度符合第二次增資計畫之產品銷售（勞務）收
      入淨額616,019,615 元減除90年度營業收入淨額1,496,84
      4,798 元後之淨額（880,825,183 ）元作為原告第二次增
      資計畫免稅產品（勞務）之最終產品（勞務）收入淨額。
    3.原告對上述核定不服，原告為IC設計業，為技術服務業之
      一環，但實際經營方式除依市場需求設計IC外，並委託晶
      圓廠依設計格式製造，再委由其他廠商代為封裝測試或自
      行測試，最後銷售成品予客戶，故原告之產品確需倚賴高
      度之研究發展活動，但所投入設計活動的產值需要透過最
      終具體化的IC產品才可顯現，非為無法具體數量化之專業
      勞務服務，故不適宜以一般技術服務業或產品設計行業來
      看待原告之產品及營業收入。且被告在計算符合第二次增
      資計畫之產品銷售（勞務）收入淨額時，逕行將其與基準
      年度（90年度）之營業收入淨額相減，完全未考慮90年度
      銷售之產品系列組合是否與92年度相同，且是否具有比較
      基礎。此外，促進產業升級條例於民國90年度修正技術服
      務類之高階積體電路設計服務時，將可享受五年免稅之設
      計服務項目單獨列示，原告於92年度計算免稅所得額時，
      有關此項新增產品即符合上述規範之產品，且為之前90年
      度基準年度之產品內容所不存在，故不應混為一談。被告
      不斷強調促進產業升級條例係獎勵公司投入新產品之開發
      ，卻在計算所得稅時，逕自將原告符合投資計畫之新產品
      銷售（勞務）收入淨額與投資計畫完成前之產品銷售（勞
      務）收入淨額相較，忽略一般新產品進入市場後，舊產品
      會隨之被取代而慢慢減少銷售之情形。
    4.原告於77年根據主管機關規定補辦股票公開發行並於90年
      掛牌上櫃，原告設有內部控制制度，包括銷貨、採購等循
      環均訂有內部控制表單以供遵循，並設有專門稽核人員對
      上述制度遵循與否作定期稽核，故原告對於符合投資計畫
      之產品（勞務）銷貨量、銷貨收入等資訊均有明確之統計
      ，並有完整表單資料可供勾稽，與一般技術服務業不同。
    5.綜上所述，原告認為採「增量」方式計算符合投資計畫之
      產品（勞務）淨額，進而計算合於獎勵規定之免稅所得並
      無不妥，亦符合財政部民國92年6 月6 日台財稅字第0920
      453588號函所規範重要科技事業五年免稅所得計算公式之
      精神。
  (二)被告主張：
    1.按行為時促進產業升級條例第8 條之1 第2 項第2 款、第
      3 項規定：「前項選擇適用免徵營利事業所得稅者，依下
      列規定辦理…二、屬增資擴展之事業，自新增設備開始作
      業或開始提供勞務之日起，連續5 年內就其新增所得，免
      徵營利事業所得稅。但以增資擴建獨立生產或服務單位或
      擴充主要生產或服務設備為限。第2 項免徵營利事業所得
      稅，得由該事業在其產品開始銷售之日或勞務開始提供之
      日起，2 年內自行選定延遲開始免稅之期間。」、行為時
      促進產業升級條例第9 條第2 項第2 款、第3 項規定：「
      前項選擇適用免徵營利事業所得稅者，依下列規定辦理…
      二、屬增資擴展者，自新增設備開始作業或開始提供勞務
      之日起，連續5 年內就其新增所得，免徵營利事業所得稅
      。但以增資擴建獨立生產或服務單位或擴充主要生產或服
      務設備為限。第2 項免徵營利事業所得稅，得由該公司在
      其產品開始銷售之日或勞務開始提供之日起，2 年內自行
      選定延遲開始免稅之期間。」次按財政部91年5 月20日台
      財稅字第0910451619號令發布「促進產業升級條例第8 條
      之1 免稅所得計算公式」參、二、（二）2 ：「參、重要
      科技事業屬技術服務業者5 年免稅所得之計算…二、不能
      獨立計算…（二）增資擴展…2.符合經核准並完成之投資
      計畫之勞務（產品）部分委託加工者（1 ）〔投資計畫完
      成之日起投資計畫產品（勞務）收入淨額－向稅捐稽徵機
      關申請核備日或投資計畫完成日之前1 年度符合投資計畫
      勞務（產品）收入淨額〕×〔1 －（投資計畫勞務（產品
      ）委託加工成本÷投資計畫勞務（產品）總成本）〕＝新
      增符合投資計畫勞務（產品）收入淨額（2 ）〔全年所得
      額－免納或停徵所得稅之所得額－與經核准並完成之投資
      計畫勞務（產品）無關之（非營業收入－非營業損失）〕
      ×（符合新增投資計畫之勞務（產品）收入淨額÷全部勞
      務（產品）收入淨額）＝新增免稅所得額」財政部92年5
      月9 日台財稅字第0920452717號令發布「新興重要策略性
      產業免徵營利事業所得稅免稅所得計算要點（一）」第12
      點前段：「技術服務業依第7 點增加銷貨量方式及第8 點
      公式計算新增投資計畫之產品（勞務）收入淨額者，得以
      投資計畫完成之日起投資計畫勞務（產品）收入減基準年
      度投資計畫勞務（產品）收入為準。技術服務業以符合投
      資計畫勞務（產品），產銷非屬投資計畫之最終勞務（產
      品），其符合投資計畫勞務（產品）收入之計算如下：投
      資計畫勞務（產品）收入＝含投資計畫勞務（產品）之最
      終勞務（產品）收入淨額×｛財政部備查當年度投資計畫
      勞務（產品）之同業利潤標準之淨利率÷〔財政部備查當
      年度投資計畫勞務（產品）之同業利潤標準之淨利率＋含
      投資計畫勞務（產品）之最終勞務（產品）同業別或相近
      業別買賣業之同業利潤標準之淨利率〕｝」。
    2.原告係經營積體電路設計業，88年度及90年度分別經核准
      增資擴展（下稱1 增及2 增），並分別選定自90年1 月1
      日及92年1 月1 日起連續5 年內就其新增所得免徵營利事
      業所得稅，92年度列報免稅所得429,721,446 元，原查以
      其係按個別產品之品名規格分別計算增額所得，並採增量
      法計算免稅所得，與規定不合，改依「促進產業升級條例
      第8 條之1 重要科技事業屬技術服務業者5 年免稅所得之
      計算公式」及「新興重要策略性產業免徵營利事業所得稅
      免稅所得計算要點」計算，按行業標準代號7102-11 （積
      體電路設計）之同業利潤標準淨利率26% 計算，並依投資
      計畫勞務有關之委外設計勞務成本占設計勞務總成本之比
      例核算委外加工比12.86%〔（委外設計費2,747,557 元＋
      專利權支出144,900 元+ 專利權攤折9,032,960 元＋委託
      大專院校研究費1,000,000 元＋委外勞務費608,956 元）
      ÷（研發薪資68,598,505元＋旅費2,949,500 元＋職工福
      利1,220,209 元＋伙食費1,666,980 元＋設計費20,031,8
      19元＋專利權支出144,900 元＋專利權攤銷9,032,960 元
      ＋委託大專院校研究費1,000,000 元＋委外勞務費608,95
      6 元）〕，核定免稅所得122,674,162 元。原告主張其為
      IC設計業，為技術服務業之一環，但實際經營方式除依市
      場需求設計IC外，並委託晶圓廠依設計格式製造，再委由
      其他廠商代為封裝測試或自行測試，最後銷售予客戶，不
      適宜以一般技術服務業或產品設計行業來看待，其採用增
      量方式計算新增符合投資計畫之產品銷貨（勞務）收入淨
      額，進而計算合於獎勵規定之免稅所得並無不妥，請惠予
      調整云云。被告復查決定略以，經就原告提示之經濟部工
      業局核准函、重要科技事業完成證明及新興重要策略性產
      業完成證明查核，其1 增及2 增計畫分別符合「重要科技
      事業屬於製造業及技術服務業部分適用範圍標準」規定技
      術服務業之積體電路設計業，及「新興重要策略性產業屬
      於製造業及技術服務業部分獎勵辦法」規定技術服務業之
      高階積體電路設計業，核准免稅項目分別為「積體電路設
      計」及「高階積體電路設計」，原查依首揭令釋規定核算
      免稅所得並無不合，惟查委外設計費206,740 元重覆計入
      委外勞務費中，應自委託加工成本與設計勞務總成本中分
      別剔除，研發費用中保險費5,062,032 元核與設計勞務有
      關，應予計入設計勞務總成本，重行計算委外加工比12.1
      0%，核算免稅所得123,744,227 元，原核定免稅所得122,
      674,162 元應予追認1,070,065 元。原告仍表不服提起訴
      願，經財政部訴願決定駁回。
    3.原告猶未甘服，仍執前詞提起行政訴訟，資為爭議，經就
      原告提示之經濟部工業局核准函、重要科技事業完成證明
      及新興重要策略性產業完成證明查核，其1 增及2 增計畫
      分別符合「重要科技事業屬於製造業及技術服務業部分適
      用範圍標準」規定技術服務業之積體電路設計業，及「新
      興重要策略性產業屬於製造業及技術服務業部分獎勵辦法
      」規定技術服務業之高階積體電路設計業，核准免稅項目
      分別為「積體電路設計」（原處分卷第368 頁至第372 頁
      ）及「高階積體電路設計」（原處分卷第363 頁至第367
      頁），原告並分別選定自90年1 月1 日及92年1 月1 日起
      連續5 年內就其新增所得免徵營利事業所得稅。據此可知
      ，原告1 增及2 增計畫分別符合行政院86年5 月21日台86
      經字第20344 號函發布之修正重要科技事業屬於製造業及
      技術服務業部分適用範圍標準第2 條，及第3 條第11款技
      術服務業第2 目積體電路設計業及行政院90年12月27日90
      台經字第071943號函發布之新興重要策略性產業屬於製造
      業及技術服務業部分獎勵辦法第3 條第1 款第3 項及第5
      條第8 款技術服務業第3 目高階積體電路設計業。被告分
      別依財政部91年5 月20日台財稅字第0910451619號令發布
      「促進產業升級條例第8 條之1 免稅所得計算公式」參、
      二、（二）2.符合經核准並完成之投資計畫之勞務（產品
      ）部分委託加工者之計算公式，及財政部92年5 月9 日台
      財稅字第0920452717號令發布「新興重要策略性產業免徵
      營利事業所得稅免稅所得計算要點」第12點技術服務業投
      資計畫勞務收入之計算公式，核算免稅所得123,744,227
      元，並無適用之疑慮，原告訴稱主管機關未發布適合IC設
      計業之免稅計算方法，係屬誤解，另技術服務業並無增量
      法或全部機器設備比法擇一計算免稅所得之情況。原告係
      按個別產品之品名規格分別計算新增所得，並採增量法計
      算免稅所得，經核與首揭規定不合，被告改依首揭計算方
      式核算免稅所得123,744,227 元並無不合，請續予維持。
    4.免稅所得計算非以個別產品計算增量，應按同類產品核計
      ，如增資前後同產品規格顯著不同，而根據帳證記載可以
      單位成本核算者，得依同種類產品之單位成本為基礎，換
      算規格不同產品之銷貨量，促進產業升級條例第8 條之1
      免稅所得計算公式註七及新興重要策略性產業免徵營利事
      業所得稅免稅所得計算要點第15點（三）定有明文。是原
      告不論在1 增及2 增計畫上，皆係按個別產品之品名規格
      分別計算新增所得，核與上開規定不符，自非可採。
    理  由
一、行為時促進產業升級條例第8 條之1 第2 項第2 款、第3項
    規定：「（第2 項）前項選擇適用免徵營利事業所得稅者，
    依下列規定辦理…二、屬增資擴展之事業，自新增設備開始
    作業或開始提供勞務之日起，連續5 年內就其新增所得，免
    徵營利事業所得稅。但以增資擴建獨立生產或服務單位或擴
    充主要生產或服務設備為限。（第3 項）第2 項免徵營利事
    業所得稅，得由該事業在其產品開始銷售之日或勞務開始提
    供之日起，2 年內自行選定延遲開始免稅之期間。…」第9
    條第2 項第2 款、第3 項規定：「（第2 項）前項選擇適用
    免徵營利事業所得稅者，依下列規定辦理…二、屬增資擴展
    者，自新增設備開始作業或開始提供勞務之日起，連續5 年
    內就其新增所得，免徵營利事業所得稅。但以增資擴建獨立
    生產或服務單位或擴充主要生產或服務設備為限。（第3 項
    ）第2 項免徵營利事業所得稅，得由該公司在其產品開始銷
    售之日或勞務開始提供之日起，2 年內自行選定延遲開始免
    稅之期間。…」
二、財政部91年5 月20日台財稅字第0910451619號令發布「促進
    產業升級條例第8 條之1 免稅所得計算公式」參、二、（二
    ）2 ：「參、重要科技事業屬技術服務業者5 年免稅所得之
    計算…二、不能獨立計算…（二）增資擴展…2.符合經核准
    並完成之投資計畫之勞務（產品）部分委託加工者
   （1）〔投資計畫完成之日起投資計畫產品（勞務）收入淨額
        －向稅捐稽徵機關申請核備日或投資計畫完成日之前1
        年度符合投資計畫勞務（產品）收入淨額〕×〔1 －（
        投資計畫勞務（產品）委託加工成本÷投資計畫勞務（
        產品）總成本）〕＝新增符合投資計畫勞務（產品）收
        入淨額
   （2）〔全年所得額－免納或停徵所得稅之所得額－與經核准
        並完成之投資計畫勞務（產品）無關之（非營業收入－
        非營業損失）〕×（符合新增投資計畫之勞務（產品）
        收入淨額÷全部勞務（產品）收入淨額）＝新增免稅所
        得額」
    財政部92年5 月9 日台財稅字第0920452717號令發布「新興
    重要策略性產業免徵營利事業所得稅免稅所得計算要點（一
    ）」第12點前段：「技術服務業依第7 點增加銷貨量方式及
    第8 點公式計算新增投資計畫之產品（勞務）收入淨額者，
    得以投資計畫完成之日起投資計畫勞務（產品）收入減基準
    年度投資計畫勞務（產品）收入為準。技術服務業以符合投
    資計畫勞務（產品），產銷非屬投資計畫之最終勞務（產品
    ），其符合投資計畫勞務（產品）收入之計算如下：投資計
    畫勞務（產品）收入＝含投資計畫勞務（產品）之最終勞務
    （產品）收入淨額×｛財政部備查當年度投資計畫勞務（產
    品）之同業利潤標準之淨利率÷〔財政部備查當年度投資計
    畫勞務（產品）之同業利潤標準之淨利率＋含投資計畫勞務
    （產品）之最終勞務（產品）同業別或相近業別買賣業之同
    業利潤標準之淨利率〕｝」第15點（三）：「新增投資計畫
    之產品銷貨量，應按同種類產品核計。…」
三、原告92年度營利事業所得稅結算申報，列報合於獎勵規定之
    免稅所得429,721,446 元，為兩造所不爭，並有營利事業所
    得稅結算申報書附原處分卷第121 頁足稽，為可確定之事實
    。
四、本件之爭執，在於：被告分別依財政部91年5 月20日台財稅
    字第0910451619號令發布「促進產業升級條例第8 條之1 免
    稅所得計算公式」參、二、（二）2.符合經核准並完成投資
    計畫之勞務（產品）部分委託加工者之計算公式，及財政部
    92年5 月9 日台財稅字第0920452717號令發布「新興重要策
    略性產業免徵營利事業所得稅免稅所得計算要點」第12點技
    術服務業投資計畫勞務收入之計算公式，核算免稅所得，是
    否適法？
五、經查：
  (一)原告係依經濟部工業局88年5 月3 日工（88）二字第014931
    號函核准增資擴展經營積體電路之投資計畫，嗣依據86年6
    月30日行政院發布之重要科技事業屬於製造業及技術服務部
    分適用範圍標準第6 條規定，申請核發完成證明，經經濟部
    工業局90年6 月8 日90中字第09005017330 號函核發重要科
    技事業完成證明，投資計畫完成日為89年6 月16日，認原告
    符合「重要科技事業屬於製造業及技術服務業部分適用範圍
    標準」中技術服務業之積體電路設計業，核准免稅項目為「
    積體電路設計」（原處分卷第765-769 頁），及經經濟部工
    業局91年12月10日工中字第09105039040 號函核發新興重要
    策略性產業完成證明，投資計畫完成日為91年5 月30日，認
    原告符合90年2 月20日行政院令發布之「新興重要策略性產
    業屬製造業技術服務業部分獎勵辦法第8 條規定，投資計畫
    生產之產品或提供之技術服務為「高階積體電路設計（類比
    IC 、MCU【8bit以上】、LCD driver IC 、DSP ）」（原處
    分卷第757 頁）。即其1 增及2 增計畫分別符合「重要科技
    事業屬於製造業及技術服務業部分適用範圍標準」規定技術
    服務業之積體電路設計業，及「新興重要策略性產業屬於製
    造業及技術服務業部分獎勵辦法」規定技術服務業之高階積
    體電路設計業，核准免稅項目分別為「積體電路設計」及「
    高階積體電路設計」。原告選定自90年1 月1 日及92年1 月
    1 日起連續5 年內就其新增所得免徵營利事業所得稅，經財
    政部90年7 月6 日台財稅字第0900453825號函（原處分卷第
    764 頁）核准及92年1 月22日台財稅字第0920450589號函（
    原處分卷第756 頁）核准。
  (二)據上可知，原告符合行政院86年5 月21日台86經字第20344
    號函發布之重要科技事業屬於製造業及技術服務業部分適用
    標準第2 條及第3 條第11款技術服務業第（二）目積體電路
    設計業（本院卷第98頁）及行政院90年12月27日90台經字第
    071943號新興重要策略性產業屬於製造業及技術服務業部分
    獎勵辦法第3 條第1 款第1 目、第5 條第8 款第3 目技術服
    務業第（三）目高階積體電路設計業。依財政部91年5 月20
    日台財稅字第0910451619號令發布「促進產業升級條例第8
    條之1 免稅所得計算公式」參、二、（二）2 ：「參、重要
    科技事業屬技術服務業者5 年免稅所得之計算…二、不能獨
    立計算…（二）增資擴展…2.符合經核准並完成之投資計畫
    之勞務（產品）部分委託加工者（1 ）〔投資計畫完成之日
    起投資計畫產品（勞務）收入淨額－向稅捐稽徵機關申請核
    備日或投資計畫完成日之前1 年度符合投資計畫勞務（產品
    ）收入淨額〕×〔1 －（投資計畫勞務（產品）委託加工成
    本÷投資計畫勞務（產品）總成本）〕＝新增符合投資計畫
    勞務（產品）收入淨額（2 ）〔全年所得額－免納或停徵所
    得稅之所得額－與經核准並完成之投資計畫勞務（產品）無
    關之（非營業收入－非營業損失）〕×（符合新增投資計畫
    之勞務（產品）收入淨額÷全部勞務（產品）收入淨額）＝
    新增免稅所得額」（本院卷第105 、106 頁）及財政部92年
    5 月9 日台財稅字第0920452717號令發布「新興重要策略性
    產業免徵營利事業所得稅免稅所得計算要點（一）」第12點
    前段：「技術服務業依第7 點增加銷貨量方式及第8 點公式
    計算新增投資計畫之產品（勞務）收入淨額者，得以投資計
    畫完成之日起投資計畫勞務（產品）收入減基準年度投資計
    畫勞務（產品）收入為準。技術服務業以符合投資計畫勞務
    （產品），產銷非屬投資計畫之最終勞務（產品），其符合
    投資計畫勞務（產品）收入之計算如下：投資計畫勞務（產
    品）收入＝含投資計畫勞務（產品）之最終勞務（產品）收
    入淨額×｛財政部備查當年度投資計畫勞務（產品）之同業
    利潤標準之淨利率÷〔財政部備查當年度投資計畫勞務（產
    品）之同業利潤標準之淨利率＋含投資計畫勞務（產品）之
    最終勞務（產品）同業別或相近業別買賣業之同業利潤標準
    之淨利率〕｝」（本院卷第114 頁）。原告主張主管機關未
    發布適合IC設計業之免稅計算方法，係屬誤解，且依上開計
    算公式，技術服務業並無增量法或全部機器設備比法擇一計
    算免稅所得之情況。
  (三)原告主張：原告為IC設計業，為技術服務業之一環，但實際
    經營方式除依市場需求設計IC外，並委託晶圓廠依設計格式
    製造，再委由其他廠商代為封裝測試或自行測試，最後銷售
    成品予客戶，故原告之產品確需倚賴高度之研究發展活動，
    但所投入設計活動的產值需要透過最終具體化的IC產品才可
    顯現，非為無法具體數量化之專業勞務服務，故不適宜以一
    般技術服務業或產品設計行業來看待原告之產品及營業收入
    云云。惟觀之原告之計算方式，與被告之計算方式相較，可
    知兩造爭執點乃在新增符合投資計畫勞務（產品）收入淨額
    如何計算。原告係按個別產品之品名規格分別計算新增所得
    ，並採增量法計算免稅所得，被告則認免稅所得計算非以個
    別產品計算增量，應按同類產品核計，如增資前後同產品規
    格顯著不同，而根據帳證記載可以單位成本核算者，得依同
    種類產品之單位成本為基礎，換算規格不同產品之銷貨量，
    （促進產業升級條例第8 條之1 免稅所得計算公式註七及新
    興重要策略性產業免徵營利事業所得稅免稅所得計算要點第
    十五點（三））。是原告不論在1 增及2 增計畫上，皆係按
    個別產品之品名規格分別計算新增所得，核與上開規定不符
    ，自非可採。
  (四)原告復主張：IC設計業與一般製造業不同，原告積體電路設
    計乃透過IC銷售體現，得以新增銷貨量計算免稅所得云云。
    惟依原告之重要科技完成證明（經濟部工業局90年6 月8 日
    90中字第09005017330 號函）載明原告符合投資計畫產品為
    「積體電路設計」及新興重要策略性產業完成證明（經濟部
    工業局91年12月10日工中字第09105039040 號函）載明原告
    投資計畫生產之產品或提供之技術服務為「高階積體電路設
    計」，然原告實際販售為IC具象之產品，與「設計」概念不
    同，即不符合免稅規定。抑且，免稅所得計算非以個別產品
    計算增量，應按同類產品核計，如增資前後同產品規格顯著
    不同，而根據帳證記載可以單位成本核算者，得依同種類產
    品之單位成本為基礎，換算規格不同產品之生產或銷貨量（
    行為時促進產業升級條例第8 條之1 免稅所得計算公式註七
    參照及新興重要策略性產業免徵營利事業所得稅免稅所得計
    算要點第十五點（三）），固得以產品量化之計算方式，但
    原告投資計畫產品與最終產品不符，無法以該量化方式計算
    。再者，由IC設計、製造、封裝測試流程，計算加工委外比
    時，應將製造、封裝、測試列入分子計算，而如此計算加工
    比（應大於百分之三十），對原告將更為不利。是原告此部
    分主張，亦非可取。
  (五)是以，被告依財政部91年5 月20日台財稅字第0910451619號
    令發布「促進產業升級條例第8 條之1 免稅所得計算公式」
    參、二、（二）2 及財政部92年5 月9 日台財稅字第092045
    2717號令發布「新興重要策略性產業免徵營利事業所得稅免
    稅所得計算要點（一）」第12點前段之計算公式，核算免稅
    所得為123,744,227 元（計算表見原處分卷第791 、792 頁
    ），於法並無不合。
六、綜上所述，原處分核定原告免稅所得為123,744,227 元，並
    無違誤，訴願決定予以維持，均無不合，原告仍執前詞，訴
    請撤銷如聲明所示，為無理由，應予駁回。
據上論結，本件原告之訴為無理由，爰依行政訴訟法第98條第1
項前段，判決如主文。
中    華    民    國    97    年     6    月   12    日
                    臺北高等行政法院第五庭
                              審判長法  官  張  瓊  文
                                    法  官  王  碧  芳
                                    法  官  胡  方  新
上為正本係照原本作成。
如不服本判決，應於送達後20日內，向本院提出上訴狀並表明上
訴理由，如於本判決宣示後送達前提起上訴者，應於判決送達後
20日內補提上訴理由書（須按他造人數附繕本）。
中    華    民    國    97    年    6     月   12    日
                                    書記官  黃  玉  鈴


司法院資訊處製作；財團法人民間司法改革基金會備份。
